Inventaris van het archief van de Bedrijfsvereniging voor de Bouwnijverheid, 1952-1997
Nationaal Archief, Den Haag
Bedrijfsvereniging voor de Bouwnijverheid [BVO3]
BV Bouwnijverheid
1952-1997
P15
17.50 meter; 313 inventarisnummers.
Normale geschreven, getypte en gedrukte documenten, geen bijzondere handschriften.
Nationaal Archief, Den Haag
Bedrijfsvereniging voor de Bouwnijverheid (BV Bouw)
Het archief van de Bedrijfsvereniging voor de Bouwnijverheid bestaat grotendeels uit vergaderstukken en jaarverslagen. Daarnaast bevat het onder meer voorleggers inzake individuele gevalsbehandeling in het kader van enkele sociale verzekeringswetten, inclusief uitspraken van de Centrale Raad van Beroep, en stukken betreffende de parlementaire enquête naar uitvoeringsorganen in de sociale zekerheid, ook wel de Commissie Buurmeijer genoemd.
Archiefvorming
Geschiedenis van de archiefvormer
De Bedrijfsvereniging voor de Bouwnijverheid (BV Bouw) is in 1952 officieel opgericht. Het ontstaan van bedrijfsverenigingen als de BV Bouw, ook wel BV 3 genoemd, vond plaats in het kader van de in 1952 tot stand gekomen Organisatiewet Sociale Verzekering (OSV). Deze wet droeg met ingang van 1953 de uitvoering van de wettelijke sociale verzekeringen tegen ongevallen, invaliditeit, ziekte en werkloosheid, alsmede de uitvoering van de Kinderbijslagwet op aan (destijds) 26 bedrijfsverenigingen, ingedeeld naar sectoren van het bedrijfs- en beroepsleven. In de praktijk kwam de uitvoering van de verzekering tegen ongevallen en invaliditeit pas in 1967 bij de bedrijfsverenigingen te berusten, terwijl de Kinderbijslagwet vanaf 1963 door de Raden van Arbeid werd uitgevoerd.
Het aansluiten van bedrijven bij bedrijfsverenigingen geschiedde voor 1952 nog op vrijwillige basis. Na inwerkingtreding van de Organisatiewet 1952 waren alle bedrijven verplicht zich bij een bedrijfsvereniging aan te sluiten.
De BV Bouw kwam voort uit organisaties met een beperkt takenpakket voortvloeiend uit de Ziektewet. Per patroonskring, zoals onder meer bij de schilders en stukadoors, kwam een bedrijfsvereniging tot stand. Deze gingen uiteindelijk op in de nieuwgevormde Bedrijfsvereniging voor de Bouwnijverheid. De nieuwe gevormde bedrijfsvereniging was gebaseerd op wettelijke voorschriften betreffende de uitvoering van de wetten op de sociale zekerheid, te weten de Ziektewet, de Kinderbijslagwet en de Werkloosheidswet. Dit alles binnen het kader van de Organisatiewet Sociale Verzekering van 1952. Tevens vormden de nadere afspraken in het overleg tussen werkgevers en werknemers de grondslag.
Sommige bedrijfsverenigingen beheerden zelf hun administratie. Daarnaast voerden het GAK en GUO de administratie van meerdere bedrijfsverenigingen. De Stichting Sociaal Fonds Bouwnijverheid (SFB) vormde hierop een uitzondering, aangezien zij, wat bedrijfsverenigingen betreft, alleen de administratie voerde voor de BV Bouw. Het SFB werd per 26 mei 1952 formeel opgericht, kende een eigen algemeen en dagelijks bestuur en opereerde onder verantwoordelijkheid van het bestuur van de BV Bouw.
De directeur bekleedt een dubbelfunctie en is zowel directeur van de SFB als de BV Bouw. Het hoofddoel van BV Bouw is het uitvoeren van de verzekeringen, welke in de OSV aan de bedrijfsverenigingen worden opgedragen met de bouwnijverheidbranche als aandachtsgebied. Daarnaast richt BV Bouw zich op de uitvoering van de andere voorzieningen welke bedrijfsverenigingen krachtens een wet moeten uitvoeringen. Met als belangrijkste de kinderbijslagwet, de ziektewet en de ongevallenwet.
Het SFB richt zich, volgens de oprichtingsacte, op twee doelen. Eenheid brengen in de administratie van de uitvoeringsorganen van sociale regelingen, welke ten behoeve van de bouwnijverheid worden uitgevoerd. En het behartigen van de belangen van de deelnemende organen. Dat zijn naast de BV Bouw onder meer het Vacantiefonds, het Risicofonds en het Bedrijfspensioenfonds, behorend bij de bouwnijverheidsbranche.
Wat de BV Bouw betreft, valt, na een statutenwijziging, het onderscheid tussen Dagelijks en Algemeen Bestuur in 1971 weg. Daarna werd nog alleen onder de noemer Bestuur BV Bouw vergaderd. Het bestuur van de BV Bouw was samengesteld in onderling overleg tussen werkgevers- en werknemersorganisaties. Deze waren gelijkelijk (paritair) vertegenwoordigd. Het bestuur telde maximaal 30 leden.
Binnen het raam van de BV Bouw werden onder verantwoordelijkheid van het bestuur twee risicogroepen gevormd voor wat betreft de uitvoering van de Ziektewet en de Kinderbijslagwet, te weten de Risicogroep Schildersbedrijf en de Risicogroep Baggerbedrijf, welke onder toezicht en verantwoordelijkheid van het bestuur vanaf 1 januari 1953 werkzaam waren. De risicogroepen kenden hun eigen administrateur.
Dit was voor de risicogroep Schildersbedrijf het Sociaal Fonds Schildersbedrijf te Rijswijk en voor de risicogroep Baggerbedrijf het Sociaal Fonds Baggerbedrijven te Leidschendam.
Bovengenoemde situatie werd door de Sociale Verzekeringsraad, welke voorstander was van centralisering van administratie, als ongewenst beschouwd. Ze ging met voorzetting van eigen administratie door de risicogroepen alleen accoord mits BV Bouw haar statuten aanpaste. Aldus geschiedde in 1967.
De taken van de risicogroepen bestonden voor het grootste gedeelte uit het doen van voorstellen aan het bestuur van de BV Bouwnijverheid tot het vaststellen van de voorschotpremie en de definitieve premie ingevolge de Ziektewet, het toekennen en het geheel of gedeeltelijk weigeren van uitkeringen krachtens de Ziektewet en Kinderbijslagwet, en het invorderen van de premies ingevolge de Ziektewet, Kinderbijslagwet, Ziekenfondsenbesluit en Werkloosheidswet.
In 1967 werd de Wet Arbeidsongeschiktheid (WAO) ingevoerd en de invaliditeitswetten opgeheven. Deze taken werden door BV Bouw van de Sociale Verzekeringsbank en de Raden van Arbeid overgenomen.
Toen in 1995 de Gemeenschappelijke Medische Dienst (GMD) werd opgeheven, werden haar taken ook tot maart 1997 door BV Bouw uitgevoerd.
Wat het werkgebied van de werkcommissies betreft: het gros van de voorlegging had te maken met weigeringen binnen het kader van de Ziektewet en Algemene Arbeidsongeschiktheidswet/Wet Arbeidsongeschiktheid en de Werkloosheidswet vanwege overtredingen.
Per 28 februari 1997 werd de Nieuwe Organisatiewet Sociale Verzekeringen (nOSV'97) van kracht. Als gevolg daarvan werden alle bedrijfsverenigingen, dus ook BV Bouw, opgeheven. Hun aansturende taken zijn overgenomen door het Landelijk Instituut voor Sociale Verzekeringen (LISV). Het LISV werd op haar beurt in 2002 opgeheven en ging op in Uitvoeringsinstituut Werknemersverzekeringen (UWV).
Geschiedenis van het archiefbeheer
De administratie van de bestuursvergaderingen werd vele jaren consciëntieus door de heer Nico Boer, beheerder van het bestuursarchief, bijgehouden. SFB werd midden jaren 90 van de 20e eeuw opgesplitst in een privaat en een publiek deel. Daarop zijn zowel de archieven van SFB als BV Bouw op vergaderclub uitgesplitst.
Daarbij is het archief van BV Bouw door meerdere handen gegaan en tevens meerdere malen verhuisd. Dit is de reden waarom er, onder andere bij de Algemeen Bestuursreeks, een relatief groot aantal jaren ontbreekt.
Het archief van de Bedrijfsvereniging Bouwnijverheid werd in 2004 van de voormalige SFB-lokatie aan de Basisweg overgebracht naar UWV-lokatie West aan de Tooroplaan te Amsterdam.
Het heeft in 2005 nog drie maanden op de lokatie Bos en Lommer gestaan, alvorens het in oktober van dat jaar werd overgebracht naar het Centraal Beleidsarchief van het hoofdkantoor UWV te Sloterdijk.
De verwerving van het archief
Overbrenging van een overheidsarchief
De verwerving van het archief
Het archief is krachtens bepalingen van de Archiefwet overgebracht.
Inhoud en structuur van het archief
10.04; 2.25
Aanwijzingen voor de gebruiker
Openbaarheidsbeperkingen
Deels openbaar, deels beperkt openbaar (B).
Materiële beperkingen
Aanvraaginstructie
Openbare archiefstukken kunnen online worden aangevraagd en gereserveerd. U kunt dit ook via de terminals in de studiezaal van het Nationaal Archief doen. Om te kunnen reserveren dient u de volgende stappen te volgen:
U maakt een profiel aan op www.gahetna.nl, en logt vervolgens in
Via de archiefinventaris (alleen de beschrijvingen met rode nummers) selecteert u het gewenste archiefstuk door op de knop 'Reserveren' te klikken
In het volgende scherm geeft u aan op welke dag u het archiefstuk wilt inzien
Indien u zich bevindt in de studiezaal en een tafelnummer heeft ontvangen kunt u dit nummer vermelden. Als u geen tafelnummer heeft kunt u tafelnummer 777 laten staan
Vervolgens bevestigt u uw reservering door deze te versturen.
Verwant materiaal
Beschikbaarheid van kopieën
Bijlagen
Lijst met gebruikte afkortingen
BV
bedrijfsvereniging
GAK
Gemeenschappelijk Administratiekantoor
GMD
Gemeenschappelijke Medische Dienst
KBW
Kinderbijslagwet
LISV
Landelijk instituut sociale verzekeringen
OSV
Organisatiewet Sociale Verzekeringen
SFB
Stichting Sociaal Fonds Bouwnijverheid
SVR
Sociale Verzekeringsraad
UWV
Uitvoeringsinstituut Werknemersverzekeringen
WAO
Wet Arbeidsongeschiktheid
WW
Werkloosheidswet
Beschrijving van de series en archiefbestanddelen
- Algemeen, 1.
  - Vergaderstukken, 1.1
    - Notulen van vergaderingen van het Dagelijks Bestuur., 1952-1996; 1-27; 25 omslagen, 2 pakken
      - 1952-1956 juni., 1; 1 pak
      - 1956 juli-1959 aug., 2; 1 pak
      - 1959 sep.-1961., 3
      - 1962 jan.-okt., 4
      - 1963, 5
      - 1964, 6
      - 1965, 7
      - 1966, 8
      - 1967, 9
      - 1968, 10
      - 1969, 11
      - 1970, 12
      - 1971, 13
      - 1972, 14
      - 1973, 15
      - 1974, 16
      - 1975, 17
      - 1976, 18
      - 1977, 19
      - 1978-1979, 20
      - 1980, 21
      - 1981, 22
      - 1982, 23
      - 1983, 24
      - 1984-1988, 25
      - 1989-1992, 26
      - 1993-1996, 27
    - Notulen van vergaderingen van het Algemeen Bestuur en van de Algemene Ledenvergaderingen., 1952-1996; 28-30; 2 omslagen, 1 pak
      1973, 1977 en 1995 ontbreken
      - 1952-1992, 28; 1 pak
      - 1993-1994, 29
      - 1996 juni-dec., 30
    - Notulen van het Bestuur van de Risicogroep Baggerbedrijf., 1990-1994; 31; 1 omslag
    - Notulen van het Bestuur van de Risicogroep Schildersbedrijf., 1994-1996; 32; 1 omslag
    - Notulen van de vergaderingen van de werkcommissie voor de risicogroep van het baggersbedrijf en van de werkcommissie van de risicogroep schildersbedrijf., 1953-1995; 33-66; 32 omslagen, 2 pakken
      - 1953-1956, 33
      - 1957-1958 juni, 34
      - 1958 juli-1959 mrt., 35
      - 1959 apr.-juli., 36
      - 1959 aug.-dec., 37
      - 1960 jan.-apr., 38
      - 1960 mei.-dec., 39; 1 pak
      - 1961 jan.-mei., 40
      - 1961 juni-dec., 41
      - 1962 jan.-juni., 42
      - 1962 juli-dec., 43
      - 1963 jan-juni., 44
      - 1963 juli-nov., 45
      - 1964 jan.-mei., 46
      - 1964 juli-dec., 47
      - 1965 jan.-juni., 48
      - 1965 juli-dec., 49
      - 1966 jan.-mei., 50
      - 1966 juni-nov., 51
      - 1967 jan.-juli., 52; 1 pak
      - 1967 aug.-dec., 53
      - 1968, 54
      - 1969, 55
      - 1970, 56
      - 1971, 57
      - 1972, 58
      - 1973, 59
      - 1974, 60
      - 1975, 61
      - 1976, 62
      - 1977, 63
      - 1978-1982, 64
      - 1983-1989, 65
      - 1990-1995, 66
    - Besluitenlijsten van de vergaderingen van het het Bestuur van de BV Bouw, alsmede van het bestuur van de Stichting Sociaal Fonds Bouwnijverheid., 1977-1996; 67; 1 pak
    - Agenda's met bijlagen van vergaderingen van het Dagelijks Bestuur., 1952-1997; 68-210; 119 omslagen, 24 pakken
      - 1952-1953 mrt., 68; 1 pak
      - 1953 apr.-sep., 69
      - 1953 okt.-1954 feb., 70; 1 pak
      - 1954 mrt.-juni., 71
      - 1954 juli-sep., 72
      - 1954 okt.-dec., 73
      - 1955 jan.-apr., 74
      - 1955 mei-aug., 75
      - 1955 sep.-dec., 76
      - 1956 jan.-mrt., 77
      - 1956 apr.-aug., 78
      - 1956 sep.-dec., 79
      - 1957 jan.-mei., 80; 1 pak
      - 1957 juni-sep., 81
      - 1957 okt.-dec., 82
      - 1958 jan.-mrt., 83
      - 1958 apr.-juni., 84
      - 1958 juli-sep., 85
      - 1958 okt.-dec., 86
      - 1959 jan.-feb., 87
      - 1959 mrt.-mei., 88
      - 1959 juni-aug., 89
      - 1959 sep.-dec., 90; 1 pak
      - 1960 jan.-mrt., 91
      - 1960 apr.-juni., 92
      - 1960 juli-aug., 93
      - 1960 sep.-okt., 94
      - 1960 nov.-dec., 95
      - 1961 jan.-feb., 96
      - 1961 mrt.-apr., 97
      - 1961 mei-juli., 98
      - 1961 aug.-dec., 99
      - 1962 jan.-juni., 100
      - 1962 juli-sept., 101
      - 1962 okt.-dec., 102
      - 1963 jan.-apr., 103
      - 1963 mei-aug., 104
      - 1963 sep.-dec., 105
      - 1964 jan.-apr., 106
      - 1964 mei-aug., 107
      - 1964 sep.-dec., 108
      - 1965 jan.-apr., 109
      - 1965 mei-aug., 110
      - 1965 sep.-dec., 111
      - 1966 jan.-mei., 112; 1 pak
      - 1966 juni-sep., 113
      - 1966 okt.-dec., 114
      - 1967 jan.-apr., 115
      - 1967 mei-aug., 116
      - 1967 sep.-dec., 117
      - 1968 jan.-mrt., 118
      - 1968 apr.-juli., 119
      - 1968 aug.-dec., 120
      - 1969 jan.-mei., 121
      - 1969 juni-aug., 122
      - 1969 sep.-dec., 123
      - 1970 jan.-mrt., 124
      - 1970 apr.-juli., 125
      - 1970 sep.-dec., 126
      - 1971 jan.-mrt., 127
      - 1971 apr.-aug., 128
      - 1971 sep.-dec., 129
      - 1972 jan.-mrt., 130
      - 1972 apr.-aug., 131
      - 1972 sep.-dec., 132
      - 1973 jan.-apr., 133
      - 1973 mei-aug., 134
      - 1973 sep.-dec., 135
      - 1974 jan.-mei., 136; 1 pak
      - 1974 juni-sep., 137
      - 1974 okt.-dec., 138
      - 1975 jan.-apr., 139
      - 1975 mei-juni., 140
      - 1975 juli-nov., 141
      - 1976 jan.-apr., 142
      - 1976 mei-juli., 143
      - 1976 aug.-dec., 144
      - 1977 jan.-juni., 145
      - 1977 juli-dec., 146
      - 1978 jan.-juni., 147
      - 1978 juli-sep., 148
      - 1978 okt.-dec., 149
      - 1979 jan.-apr., 150; 1 pak
      - 1979 mei-juli., 151
      - 1979 aug.-dec., 152; 1 pak
      - 1980 jan.-mei., 153
      - 1980 juni-sep., 154
      - 1980 okt.-dec., 155
      - 1981 jan.-apr., 156
      - 1981 mei-sep., 157; 1 pak
      - 1981 okt.-dec., 158; 1 pak
      - 1982 jan.-feb., 159
      - 1982 mrt.-mei., 160
      - 1982 juni-aug., 161
      - 1982 sep.-dec., 162; 1 pak
      - 1983 jan.-mei., 163; 1 pak
      - 1983 juni-aug., 164; 1 pak
      - 1983 sep.-dec., 165; 1 pak
      - 1984 jan.-apr., 166; 1 pak
      - 1984 mei-aug., 167
      - 1984 sep.-dec., 168
      - 1985 jan.-apr., 169
      - 1985 mei-juni., 170
      - 1985 nov.-dec., 171
      - 1986 jan.-apr., 172
      - 1986 mei-aug., 173
      - 1986 sep.-dec., 174; 1 pak
      - 1987 jan.-apr., 175
      - 1987 mei-aug., 176
      - 1987 sep.-dec., 177
      - 1987 jan.-apr., 178
      - 1988 mei-juni., 179
      - 1988 okt-dec., 180
      - 1989 jan.-feb., 181
      - 1989 mrt.-mei., 182
      - 1989 juni-juli., 183
      - 1989 sep.-okt., 184
      - 1989 nov.-dec., 185
      - 1990 jan.-apr., 186
      - 1990 mei-juli., 187
      - 1990 sep.-1990 dec., 188; 1 pak
      - 1991 jan-mrt., 189
      - 1991 apr.-juli., 190
      - 1991 sep.-dec., 191
      - 1992 jan.-mei., 192; 1 pak
      - 1992 juni-dec., 193; 1 pak
      - 1993 jan.-mrt., 194
      - 1993 apr.-juni., 195
      - 1993 juli-okt., 196; 1 pak
      - 1993 nov.-dec., 197; 1 pak
      - 1994 jan.-mei., 198
      - 1994 juni-aug., 199
      - 1994 okt.-dec., 200
      - 1995 jan.-mrt., 201
      - 1995 apr.-juni., 202
      - 1995 juli-aug., 203
      - 1995 okt.-nov., 204
      - 1995 dec., 205
      - 1996 feb.-apr., 206; 1 pak
      - 1996 mei-juli., 207; 1 pak
      - 1996 aug.-okt., 208
      - 1996 nov.., 209
      - 1996 dec.-1997 feb., 210; 1 pak
    - Agenda's met bijlagen van vergaderingen van het Algemeen Bestuur., 1952-1996; 211-224; 9 omslagen, 5 pakken
      1956, 1972, 1973, 1974, 1976, 1982-1993 en 1995 ontbreken.
      - 1952-1957, 211; 1 pak
      - 1958-1959, 212; 1 pak
      - 1960, 213; 1 pak
      - 1961, 214
      - 1962 jan.-1963 nov., 215; 1 pak
      - 1964 jan.-1966 okt., 216; 1 pak
      - 1967 jan.-okt., 217
      - 1968 jan.-okt., 218
      - 1969 jan.-sep., 219
      - 1970 jan.-okt., 220
      - 1971 feb.-aug., 221
      - 1975 augustus., 222
      - 1977 oktober-1994., 223
      - 1996 dec., 224
    - Agenda's met bijlagen van de Algemene (Leden)vergaderingen., 1957-1994; 225-226; 1 omslag, 1 pak
      1969, 1971, 1973, 1974, 1975, 1977, 1981 en 1983 ontbreken.
      - 1957-1966, 225; 1 pak
      - 1967-1994, 226
    - Agenda's en bijlagen van het Bestuur van de Risicogroep Schildersbedrijf., 1990-1996; 227-233; 7 omslagen
      - 1990, 227
      - 1991, 228
      - 1992 jan.-mei., 229
      - 1993, 230
      - 1994 jul.-nov., 231
      - 1995 jan.-juli., 232
      - 1996 jan.-mrt., 233
    - Agenda's en bijlagen van het Bestuur van de Risicogroep Baggerbedrijf., 1992-1994; 234-236; 1 omslag, 2 pakken
      - 1990 mei-1991 mrt., 234; 1 omslag
      - 1991 apr.-1992 okt., 235
      - 1993 nov.-1994 mei., 236
  - Jaarverslagen, 1.2
    - Gebundelde jaarverslagen van de bedrijfsvereniging, alsmede bijlagen, statistische bijlagen en wettelijke staten., 1950-1996; 237-245; 8 pakken, 1 omslag
      - jaarverslagen, statistische bijlagen, 1950-1960, 237
      - jaarverslagen, statistische bijlagen, 1961-1968, 238
      - jaarverslagen, statistische bijlagen, 1969-1975, 239
      - jaarverslagen, statistische bijlagen, 1976-1986, 240
      - wettelijke staten en bijlagen, 1980-1987, 241
      - jaarverslagen, statistische bijlagen, 1987-1990, 242
      - wettelijke staten en bijlagen, 1988-1990, 243
      - jaarverslagen, statistische bijlagen, 1991-1995, 244
      - jaarverslag, statistische bijlagen, ongebundeld, 1996, 245; 1 omslag
    - Jaarverslagen van de risicogroep schildersbedrijf., 1953, 1954, 1955, 1957, 1958, 1960, 1961, 1963, 1964, 1965, 1987, 1990, 1994, 1995; 246; 1 pak
    - Jaarverslagen van de risicogroep baggersbedrijf, 1961, 1964, 1965, 1966, 1969, 1973, 1993; 247; 1 omslag
- Bijzonder, 2.
  - Statuten en reglementering, 2.1
    - Stukken betreffende de statuten en statutenwijzigingen., 1950-1980; 248-252; 5 omslagen
      - 1950, 248
      - 1951-1958, 249
      - 1959-1965, 250
      - 1966-1967, 251
      - 1968-1980, 252
  - Gevalsbehandeling, 2.2
    - Voorleggers inzake individuele gevalsbehandeling in het kader van de Ziektewet, de Werkloosheidswet en de Kinderbijslagwet, zoals behandeld tijdens de vergaderingen van het Dagelijks Bestuur en de Bestuursvergaderingen risicogroepen inclusief uitspraken van de Centrale Raad van Beroep en lijsten met namen van personen aan wie dwangbevelen zijn uitgereikt., 1953-1996; 253-301; 38 omslagen, 9 pakken en 1 stuk
      periode vanaf september 1972 t/m december 1973 ontbreekt
      over 1974 heel summier dossier
      - 1953 jan.-1954., 253; 1 pak
        Openbaarheid beperkt tot 1 januari 2030
      - 1955 jan.-juni., 254; 1 pak
        Openbaarheid beperkt tot 1 januari 2031
      - 1955 juli.-dec., 255; 1 pak
      - 1956 jan.-juni, 256
        Openbaarheid beperkt tot 1 januari 2032
      - 1956 juli-dec., 257
      - 1957 jan.-okt., 258
        Openbaarheid beperkt tot 1 januari 2033
      - 1957 nov.-1958 mrt., 259
        Openbaarheid beperkt tot 1 januari 2034
      - 1958 apr.-dec., 260
      - 1959 jan.-juni, 261
        Openbaarheid beperkt tot 1 januari 2035
      - 1959 juli-dec., 262
      - 1960 jan.-apr., 263
        Openbaarheid beperkt tot 1 januari 2036
      - 1960 mei-sep., 264; 1 pak
      - 1960 okt.-dec., 265
      - 1961 jan.-feb., 266
        Openbaarheid beperkt tot 1 januari 2037
      - 1961 mrt.-apr., 267
      - 1961 mei-juni., 268
      - 1961 juli-aug., 269
      - 1961 sep.-dec., 270
      - 1962 jan.mei., 271; 1 pak
        Openbaarheid beperkt tot 1 januari 2038
      - 1962 juni-okt., 272; 1 pak
      - 1962 nov.-dec, 273
      - 1963 jan.-apr., 274
        Openbaarheid beperkt tot 1 januari 2039
      - 1963 mei-sept., 275
      - 1963 okt.-dec., 276
      - 1964 jan.-juli., 277
        Openbaarheid beperkt tot 1 januari 2040
      - 1964 aug.-dec., 278
      - 1965 jan.-juni., 279
        Openbaarheid beperkt tot 1 januari 2041
      - 1965 juli-dec., 280
      - 1966 jan.-juli., 281
        Openbaarheid beperkt tot 1 januari 2042
      - 1966 aug.-dec., 282
      - 1967 jan.-juni., 283; 1 pak
        Openbaarheid beperkt tot 1 januari 2043
      - 1967 juli-aug., 284
      - 1967 sep.-dec., 285
      - 1968 jan.-juni., 286; 1 pak
        Openbaarheid beperkt tot 1 januari 2044
      - 1968 juli-dec., 287; 1 pak
      - 1969, 288
        Openbaarheid beperkt tot 1 januari 2045
      - 1970, 289
        Openbaarheid beperkt tot 1 januari 2046
      - 1971, 290
        Openbaarheid beperkt tot 1 januari 2047
      - 1972 jan.-sep., 291
        Openbaarheid beperkt tot 1 januari 2048
      - 1973 sep., 292; 1 stuk
        Openbaarheid beperkt tot 1 januari 2049
      - 1974, 293
        Openbaarheid beperkt tot 1 januari 2050
      - 1975, 294
        Openbaarheid beperkt tot 1 januari 2051
      - 1976, 295
        Openbaarheid beperkt tot 1 januari 2052
      - 1977, 296
        Openbaarheid beperkt tot 1 januari 2053
      - 1978-1982, 297
        Openbaarheid beperkt tot 1 januari 2058
      - 1983-1993, 298
        Openbaarheid beperkt tot 1 januari 2069
      - 1994, 299
        Openbaarheid beperkt tot 1 januari 2070
      - 1995, 300
        Openbaarheid beperkt tot 1 januari 2071
      - 1996, 301
        Openbaarheid beperkt tot 1 januari 2072
    - Verslagen van de Werkcommissie WW (Weco)., 1985-1989; 302-304; 2 omslagen
      - 1985-1986, 302
        Openbaarheid beperkt tot 1 januari 2062
      - 1987-1988, 303
        Openbaarheid beperkt tot 1 januari 2064
      - 1989, 304
        Openbaarheid beperkt tot 1 januari 2065
  - Delegatiebesluiten, 2.3
    - Delegatiebesluiten; besluiten betreffende de delegatie van bevoegdheden van het Algemeen Bestuur aan het Dagelijks Bestuur en aan de risicogroepen, alsmede de herdelegatie aan de Werkcommissies en de administratie., 1952-1978; 305-306; 1 omslag, 1 pak
      - 1952-1972, 305; 1 pak
      - 1973-1978, 306
  - Financiële stukken, 2.4
    - Stukken betreffende de accountantscontrole van de balans en de bedrijfsrekeningen van de BV Bouw., 1955-1967; 307; 1 omslag
  - Parlementaire Enquete/Commissie Buurmeijer, 2.5
    - Stukken betreffende de Parlementaire Enquete naar uitvoeringsorganen in de sociale zekerheid, ook wel de Commissie Buurmeijer genoemd. Met name het onderzoek naar de BV Bouw en de SFB., 1992-1993; 308-313; 6 omslagen
      - 1992 dec. 1-14., 308
      - 1992 dec. 15-1993 jan., 309
      - 1993 feb., 310
      - 1993 mrt., 311
      - 1993 mei 1-24., 312
      - 1993 mei 25-juni 8., 313